【裁判字號】    98,簡上,136
【裁判日期】    980519
【裁判案由】    詐欺
【裁判全文】
臺灣高雄地方法院刑事判決             98年度簡上字第136號
上  訴  人
即  被  告  乙○○
上列上訴人即被告因詐欺取財案件，不服本院高雄簡易庭中華民
國98年1 月22日97年度審簡字第3574號刑事簡易判決（聲請簡易
判決處刑書案號：97年度偵緝字第733 號、移送併案審理案號：
97年度偵字第17222 號），提起上訴，本院管轄之第二審合議庭
判決如下：
    主  文
上訴駁回。
乙○○緩刑肆年，緩刑期間付保護管束，並應向指定之公益團體
、地方自治團體或社區提供壹佰小時之義務勞務。
    理  由
一、本案經本院審理結果，認本院高雄簡易庭97年度審簡字第35
    74號判決認事用法及量刑均無不當，應予維持，並引用前揭
    判決書事實、證據及理由之記載（如附件，含檢察官聲請簡
    易判決處刑書及移送併辦意旨書）。
二、上訴人即被告上訴意旨略以：對檢察官聲請簡易判決處刑之
    事實認罪，但因其係單親家庭，有二名子女需要撫養，請求
    從輕量刑等語（參本院卷第26頁、第37頁、第40頁）。惟按
    量刑輕重，係屬事實審法院得依職權自由裁量之事項，苟已
    斟酌刑法第57條各款所列情狀而未逾越法定刑度，不得遽指
    為違法；又在同一犯罪事實與情節，如別無其他加重或減輕
    之原因，下級審量定之刑，亦無過重或失輕之不當情形，則
    上級審法院對下級審法院之職權行使，原則上應予尊重，分
    別有最高法院72年臺上字第66 96 號判例、75年臺上字第70
    33號判例及最高法院85年度臺上字第2446號裁判意旨可資參
    照。查本件原審以本案事證明確，並審酌被告在知悉國內現
    今詐騙案件盛行之情形下，竟仍隨意提供帳戶存摺、金融卡
    、密碼及印章等物，供實行詐欺犯罪者行騙財物，紊亂社會
    正常交易秩序，並使不法之徒藉此能輕易獲取詐騙所得之金
    錢，導致檢警難以追緝，以及被害人難以追回受詐騙之金額
    ，所為殊無足取，且犯後否認犯行，態度不佳，並斟酌其素
    行、生活狀況、被害人所受損害等一切情狀，量處如主文所
    示之刑，並審酌本案犯罪情節、被告之資力、智識及教育程
    度，諭知以新臺幣1 千元折算1 日之易科罰金折算標準，本
    院認原審認事用法均無違誤，並已斟酌刑法第57條所規定之
    一切量刑事由，尚難認有量刑明顯失輕之不當情形，上訴人
    上訴請求從輕量刑，為無理由，應予駁回。
三、末查上訴人即被告未曾因故意犯罪受有期徒刑以上刑之宣告
    ，此有臺灣高等法院被告全國前案紀錄表1 份附卷可憑，其
    因一時失慮偶罹刑章，然事後已坦然承認犯行，堪認已有悔
    意，歷此次偵、審程序及刑之宣告，應能知所警惕，而無再
    犯之虞，且且其夫因肝癌業於96年3 月2 日死亡，家中復有
    就學中之二子需其撫養，家庭經濟狀況確屬中低收入單親家
    庭等情，分別有高雄醫學大學附設中和紀念醫院96年3 月3
    日死亡證明書、戶籍謄本、高雄市政府社會局96年5 月25日
    高市社局二字第0960020460號函各1 紙在卷可稽（參本院卷
    第7 頁至第10頁），本院因認前開所宣告之刑以暫不執行為
    適當，爰併宣告緩刑4 年。再斟酌上訴人即被告本件因法治
    觀念薄弱而觸犯刑責，造成被害人等受有財產嚴重損害，為
    確實督促上訴人即被告保持正確法律觀念，且能回饋社會以
    贖前愆，依刑法第74條第2 項第5 款、第93條第1 項第2 款
    規定，命被告應向公益團體、地方自治團體或社區提供100
    小時之義務勞務，且緩刑期內付保護管束，以啟自新。至被
    告究應向何公益團體、地方自治團體或社區提供義務勞務，
    屬執行之問題，應由執行檢察官斟酌全案情節及各公益團體
    、地方自治團體或社區之需求，妥為指定，併予敘明。
據上論斷，應依刑事訴訟法第455 條之1 第1 項、第3 項、第36
4 條、第373 條、第368 條，刑法第74條第1 項第1 款、第2 項
第5 款、第93條第1 項第2 款，判決如主文。
本案經檢察官甲○○到庭執行職務。
中    華    民    國    98    年    5     月    19    日
                  刑事第十四庭  審判長  法  官  莊松泉
                                        法  官  李俊霖
                                        法  官  林揚奇
以上正本證明與原本無異。
不得上訴。
中    華    民    國    98    年    5     月    19    日
                                        書記官  何明昌
附錄本案論罪科刑法條全文：
刑法第339條第1項
意圖為自己或第三人不法之所有，以詐術使人將本人或第三人之
物交付者，處5 年以下有期徒刑、拘役或科或併科1 千元以下罰
金。


司法院資訊處製作；財團法人民間司法改革基金會備份。
